【裁判字號】    96,訴,682
【裁判日期】    970521
【裁判案由】    強盜等
【裁判全文】
臺灣宜蘭地方法院刑事判決               96年度訴字第682號
公  訴  人  臺灣宜蘭地方法院檢察署檢察官
被      告  甲○○
                    （現於臺灣宜蘭看守所羈押中）
選任辯護人  陳為祥律師
上列被告因犯強盜等案件，經檢察官提起公訴（96年度偵字第
4535號），本院判決如下：
    主  文
甲○○犯如附表「罪名」欄所示之罪，各處如附表「刑度」欄所
示之刑。扣案如附表「應沒收之物」欄所示之物均沒收。又施用
第二級毒品，處有期徒刑肆月。應執行有期徒刑拾貳年陸月。扣
案如附表「應沒收之物」欄所示之物均沒收。
    事  實
一、甲○○意圖為自己不法之所有，持客觀上足以對人之生命、
    身體造成危害之兇器鋸子1把，並穿戴如附表所示之衣物及
    安全帽，先後於附表所示之時間、地點，以附表所示之方式
    ，喝令附表所示之被害人交出財物，以此強暴之方式至使附
    表所示之被害人不能抗拒，而交付如附表所示之財物，嗣於
    民國96年11月13日凌晨4時40分許，甲○○又穿戴如附表所
    示之衣物及安全帽，遇警在宜蘭事宜中路與女中路口攔檢而
    隨同警員返回派出所，甲○○於偵查犯罪機關未發覺其犯罪
    前，向員警自首其上開犯罪而接受裁判，並扣得如附表應沒
    收之物欄所示之物。
二、甲○○前因施用毒品案件，經本院以95年度毒聲字第101號
    裁定送觀察勒戒後，因認無繼續施用毒品之傾向，經臺灣宜
    蘭地方法院檢察署檢察官於95年8月17日為不起訴處分確定
    。又基於施用第二級毒品安非他命之犯意，於96年11月12日
    ，在其位於宜蘭縣羅東鎮○○路○段327號之住處，施用第二
    級毒品安非他命1次，嗣於96年11月13日為警採集尿液送驗
    後查知上情。
三、案經宜蘭縣政府警察局宜蘭分局、礁溪分局、蘇澳分局報請
    臺灣宜蘭地方法院檢察署檢察官偵查起訴。
    理  由
壹、證據能力部分：
    按被告以外之人於審判外之言詞或書面陳述，除法律有規定
    者外，不得作為證據，刑事訴訟法第159條第1項定有明文。
    證人己○○、庚○○、辛○○、戊○○、丙○○、丁○○於
    警詢之供述，雖屬被告以外之人於審判外之陳述，惟被告及
    辯護人於本院調查證據時，已知有同法第159條第1項不得為
    證據之情形，而未於言詞辯論終結前聲明異議，依同法第
    159 條之5第2項之規定，視為有同條第1項之同意，本院審
    酌上開證人之言詞陳述作成時之情況，認為適當，爰依同法
    第159條之5第1項之規定認有證據能力，合先敘明。
貳、實體部分：
一、上開事實，業據被告甲○○坦承不諱，且經被害人己○○、
    庚○○、辛○○、戊○○、丙○○、丁○○指述甚詳，並經
    證人胡新國證述明確，且有現場錄影畫面翻拍照片、查獲照
    片在卷可稽，復有黑色全罩式安全帽、銀色全罩式安全帽、
    白色漁夫帽各1頂及小飛俠雨衣1件扣案可資參佐，核均與被
    告前開任意性自白之事實相符，自堪信為真實。又被告前因
    施用毒品案件，經本院以95年度毒聲字第101號裁定送觀察
    勒戒後，因認無繼續施用毒品之傾向，經臺灣宜蘭地方法院
    檢察署檢察官於95年8月17日為不起訴處分確定，亦有臺灣
    高等法院被告前案紀錄表可按。綜上，本件事證明確，被告
    犯行均堪以認定，應依法論科。
二、核被告甲○○所為，係犯如附表所犯法條及罪名欄所示之罪
    及毒品危害防制條例第10條第2項之施用第二級毒品罪。被
    告所犯上開各罪，犯意個別，行為互殊，應分論併罰。被告
    就附表編號3所示犯行，已著手於犯罪行為之實施，而未至
    既遂之結果，為未遂犯，依法減輕其刑。被告於偵查犯罪機
    關未發覺其犯罪前，向員警自首其附表所示之犯罪而接受裁
    判，業經證人乙○○○○證述在卷，故被告對未發覺之犯罪
    自首而接受裁判，應依法減輕其刑，並就附表編號3犯行之
    部分遞減之。爰審酌被告不思以正途賺取金錢，竟屢以攜帶
    兇器強盜之方式侵害他人之財產法益，對於社會治安所生危
    害甚為嚴重，且於經觀察勒戒後，復施用第二級毒品安非他
    命，對個人身心及社會造成之危害程度，及其犯罪動機、目
    的、手段、犯罪後尚知坦承犯行態度尚稱良好等一切情狀，
    分別量處如主文所示之刑，並定其應執行刑。至被告於強盜
    時使用之如附表應沒收之物欄所示之物，均為被告所有供其
    犯罪所用之物，業據被告供承在卷，應依刑法第38條第1項
    第2款之規定諭知沒收之。至被告所使用之鋸子1把，被告否
    認為其所有之物，而其所使用之白毛巾1條，雖為被告所有
    之物，然業經被告丟棄滅失，均經被告供明在卷，爰均不另
    為沒收之諭知，附此敘明。
據上論斷，應依刑事訴訟法第299條第1項前段，毒品危害防制條
例第10條第2項，刑法第11條前段、第330條第1項、第2項、第25
條、第62條前段、第38條第1項第2款、第51條第5款，判決如主
文。
本案經檢察官張立言到庭執行職務
中    華    民    國    97    年    5    月    21    日
                  刑事第二庭審判長法  官  黃永勝
                                  法  官  楊坤樵
                                  法  官  鄭貽馨
以上正本證明與原本無異。
如不服本判決應於收受本判決後10日內，向本院提出上訴書狀，
並應敘述具體理由。若未敘述理由者，應於上訴期間屆滿後20日
內，向本院補提理由書狀 (均須按他造當事人之人數附繕本)。
                                  書記官  林嘉萍
中    華    民    國    97    年    5    月    22    日
附錄本案論罪科刑法條全文：
毒品危害防制條例第10條
施用第一級毒品者，處 6 月以上 5 年以下有期徒刑。
施用第二級毒品者，處 3 年以下有期徒刑。
中華民國刑法第330條
犯強盜罪而有第 321 條第 1 項各款情形之一者，處 7 年以上有
期徒刑。
前項之未遂犯罰之。
附表
┌───┬────┬─────┬──────────┬───┬───┬──┐
│編號  │時間    │地點      │強盜方式            │所犯法│應沒收│刑度│
│      │        │          │                    │條及罪│之物  │    │
│      │        │          │                    │名    │      │    │
├───┼────┼─────┼──────────┼───┼───┼──┤
│1     │96年10月│宜蘭縣蘇澳│被告頭戴白色漁夫帽，│刑法第│扣案之│有期│
│      │29日凌晨│鎮○○路7 │臉上罩著白毛巾，再頭│330條 │黑色全│徒刑│
│      │2時45分 │號全家便利│戴黑色全罩式安全帽後│第1項 │罩式安│肆年│
│      │許      │商店      │，手持鋸子1把，進入 │，攜帶│全帽壹│。  │
│      │        │          │該處，持鋸子揮舞，喝│兇器強│頂、白│    │
│      │        │          │令店員己○○交出現金│盜罪  │色漁夫│    │
│      │        │          │，以此強暴之方式，至│      │帽壹頂│    │
│      │        │          │使己○○不能抗拒而交│      │。    │    │
│      │        │          │付現金新臺幣（下同）│      │      │    │
│      │        │          │5200元。            │      │      │    │
├───┼────┼─────┼──────────┼───┼───┼──┤
│2     │96年11月│宜蘭縣頭城│被告身穿小飛俠雨衣，│刑法第│扣案之│有期│
│      │1日凌晨3│鎮○○路2 │臉上罩著白毛巾，再頭│330條 │銀色全│徒刑│
│      │時13分許│段336號   │戴銀色全罩式安全帽後│第1項 │罩式安│肆年│
│      │        │7-11便利商│，手持鋸子1把，進入 │，攜帶│全帽壹│。  │
│      │        │店        │該處，持鋸子揮舞，喝│兇器強│頂及小│    │
│      │        │          │令店員辛○○交出現金│盜罪  │飛俠雨│    │
│      │        │          │，以此強暴之方式，至│      │衣壹件│    │
│      │        │          │使辛○○不能抗拒而交│      │。    │    │
│      │        │          │付現金4200元。      │      │      │    │
│      │        │          │                    │      │      │    │
├───┼────┼─────┼──────────┼───┼───┼──┤
│3     │96年11月│宜蘭縣壯圍│被告身穿小飛俠雨衣，│刑法第│扣案之│有期│
│      │1日凌晨3│鄉○○路6 │臉上罩著白毛巾，再頭│330條 │同上揭│徒刑│
│      │時36分許│段222號   │戴銀色全罩式安全帽後│第1項 │銀色全│貳年│
│      │        │7-11便利商│，手持鋸子1把，進入 │、第2 │罩式安│陸月│
│      │        │店        │該處，持鋸子揮舞，喝│項，攜│全帽壹│。  │
│      │        │          │令店員丙○○交出現金│帶兇器│頂及小│    │
│      │        │          │，以此強暴之方式，至│強盜未│飛俠雨│    │
│      │        │          │使丙○○不能抗拒，而│遂罪  │衣壹件│    │
│      │        │          │因丙○○躲避至後方辦│      │。    │    │
│      │        │          │公室內並將門反鎖後因│      │      │    │
│      │        │          │而未遂。            │      │      │    │
│      │        │          │                    │      │      │    │
├───┼────┼─────┼──────────┼───┼───┼──┤
│4     │96年11月│宜蘭縣員山│被告身穿小飛俠雨衣，│刑法第│扣案之│有期│
│      │1日凌晨 │鄉同樂村同│臉上罩著白毛巾，再頭│330條 │同上揭│徒刑│
│      │4、5時許│新路286 號│戴銀色全罩式安全帽後│第1項 │銀色全│肆年│
│      │（起訴書│7-11便利商│，手持鋸子1把，進入 │，攜帶│罩式安│。  │
│      │誤載為3 │店        │該處，持鋸子揮舞，喝│兇器強│全帽壹│    │
│      │時58分）│          │令店員丁○○交出現金│盜罪  │頂及小│    │
│      │        │          │，以此強暴之方式，至│      │飛俠雨│    │
│      │        │          │使丁○○不能抗拒而交│      │衣壹件│    │
│      │        │          │付現金1500元。      │      │。    │    │
│      │        │          │                    │      │      │    │
│      │        │          │                    │      │      │    │
└───┴────┴─────┴──────────┴───┴───┴──┘


司法院資訊處製作；財團法人民間司法改革基金會備份。
